【裁判字號】    99,交上訴,345
【裁判日期】    990223
【裁判案由】    肇事逃逸罪等
【裁判全文】
臺灣高等法院臺中分院刑事判決       99年度交上訴字第345號
上  訴  人
即  被  告  甲○○
上列上訴人因肇事逃逸罪等案件，不服臺灣臺中地方法院98年度
交訴字第289號中華民國98年12月29日第一審判決（起訴案號：
臺灣臺中地方法院檢察署98年度偵字第20854號），提起上訴，
本院判決如下：
    主  文
上訴駁回。
    理  由
一、依刑事訴訟法第350條、第361條、第362條、第367條規定，
    不服地方法院之第一審判決而上訴者，須提出上訴書狀，並
    應敘述具體理由，為上訴必備之程式；其所提出之書狀未敘
    述上訴理由，或僅曾以言詞陳述上訴理由者，均應於上訴期
    間屆滿後二十日內補提理由書於第一審法院。第一審法院經
    形式審查，認逾期未補提上訴理由者，應定期間先命補正；
    逾期未補正者，為上訴不合法律上之程式，應以裁定駁回。
    倘已提出上訴理由，但所提非屬具體理由者，則由第二審法
    院以上訴不合法律上之程式，判決駁回。而所謂具體理由，
    必係依據卷內既有訴訟資料或提出新事證，指摘或表明第一
    審判決有何採證認事、用法或量刑等足以影響判決本旨之不
    當或違法，而構成應予撤銷之具體事由，始克當之（例如：
    依憑證據法則具體指出所採證據何以不具證據能力，或依憑
    卷證資料，明確指出所為證據證明力之判斷如何違背經驗、
    論理法則）；倘僅泛言原判決認定事實錯誤、違背法令、量
    刑失之過重或輕縱，而未依上揭意旨指出具體事由，或形式
    上雖已指出具體事由，然該事由縱使屬實，亦不足以認為原
    判決有何不當或違法者（例如：對不具有調查必要性之證據
    ，法院未依聲請調查亦未說明理由，或援用證據不當，但除
    去該證據仍應為同一事實之認定），皆難謂係具體理由，俾
    與第二審上訴制度旨在請求第二審法院撤銷、變更第一審不
    當或違法之判決，以實現個案救濟之立法目的相契合，並節
    制濫行上訴（最高法院97年度臺上字第892號判決意旨可資
    參照）。又理由是否具體，則屬第二審法院審查之範圍，不
    在命補正之列，亦即上訴書狀已記載理由，並有具體之敘述
    時，其上訴既屬合法，第二審法院固應就其理由之是否可取
    ，為實體之審理及判斷；如認其上訴書狀雖記載理由，但並
    未具體敘述時，則無須再命補正，可逕認其上訴不合法，以
    判決駁回之（此有最高法院97年度臺上字第1281號判決意旨
    可參）。
二、本案上訴人即被告甲○○（下稱被告）不服原審判決提起上
    訴，其上訴狀所載理由，係以：被告犯後態度良好，並未對
    所犯罪刑予以否認或狡辯，實因當時車禍發生時，駕照已遭
    吊銷心虛而起，一時不知如何處置始逃離現場，對此行為亦
    感懊悔，且事後依照和解協議內容分期清償賠款，然現今經
    濟不景氣，所以被告皆以打零工省吃儉用才足以支付賠款，
    被告並非無誠意和解，仍四處努工找尋工作，願將所得快點
    賠償被害人丙○○、乙○○，請求撤銷原判決，另為適當之
    判決云云。
三、經查，按刑罰之量定，屬法院自由裁量之職權行使，應審酌
    刑法第57條所列各款事由及一切情狀，為酌量輕重之標準，
    並非漫無限制；量刑輕重係屬事實審法院得依職權自由裁量
    之事項，苟已斟酌刑法第57條各款所列情狀而未逾越法定刑
    度，不得遽指為違法；且在同一犯罪事實與情節，如別無其
    他加重或減輕之原因，下級審量定之刑，亦無過重或失輕之
    不當情形，則上級審法院對下級審法院之職權行使，原則上
    應予尊重（最高法院72年臺上字第6696號、75年臺上字第70
    33號判例及85年度臺上字第2446號判決意旨參照）。原審以
    被告罪證明確，審酌被告年輕識淺，於駕車肇事致人受傷後
    ，竟未採取救護及其他必要措施即駛離現場，實屬非是，犯
    後雖坦承犯行，且於原審與告訴人丙○○、乙○○2人成立
    調解（見原審卷第19至20頁所附原審98年度司中調字第1359
    號調解程序筆錄），然迄未依調解筆錄內容履行第一期之分
    期款（有關告訴人乙○○部分），亦據告訴人丙○○於原審
    陳明，並審酌告訴人受傷之程度等一切情狀，分別就被告所
    犯過失傷害罪，量處有期徒刑三月；就駕駛動力交通工具肇
    事致人受傷而逃逸罪（構成累犯），量處有期徒刑七月，並
    定其應執行之刑為有期徒刑九月，原審顯係本於被告之責任
    為基礎，並已具體斟酌刑法第57條所列情形而為量定，並未
    偏執一端，而有失之過重之情事，且就被告上訴意旨所載之
    事項，詳予審酌，依上開最高法院判例、判決意旨，不得遽
    指為違法。況且，本院審酌被告有構成累犯之犯罪前科，原
    審就駕駛動力交通工具肇事致人受傷而逃逸罪，法定最輕本
    刑為有期徒刑六月以上，且構成累犯而應加重之情形，量處
    有期徒刑七月，顯係考量被告犯後坦承犯行而予以從輕量刑
    。又被告上訴意旨稱：其事後有依照和解協議內容分期清償
    賠款被害人丙○○、乙○○云云，然被告於原審98年12月15
    日審理之前，僅支付被害人丙○○新臺幣（下同）1萬2千元
    ，被害人乙○○部分則分文未付等情，據被害人丙○○於原
    審審理時陳述明確（見原審卷第33頁），之後仍未履行調解
    內容，亦經本院向其二人查明屬實（見本院卷第13頁），是
    被告就原審調解程序筆錄所載內容，僅履行第一期應給付予
    被害人丙○○之部分，其餘部分均未履行，綜合被告之過失
    情節，造成被害人二人受傷，僅履行部分調解內容，大部分
    未依約履行之犯後態度，原審量處有期徒刑三月，應屬適當
    。綜上，被告上訴意旨指原審判決量刑尚屬過重云云，顯有
    誤會。
四、綜上所述，本院依形式上觀察認原審判決認事用法並無違法
    或不當之處，量刑亦屬妥適，被告上訴理由並未依據卷內既
    有訴訟資料或提出新事證，指摘或表明第一審判決有何採證
    認事、用法或量刑等足以影響判決本旨之不當或違法，而構
    成應予撤銷之具體事由，自非屬得上訴第二審之具體理由。
    依上揭法律規定及判決意旨，被告提起之第二審上訴不合法
    律上程式，爰不經言詞辯論，判決駁回上訴。
據上論斷，應依刑事訴訟法第367條前段、第372條，判決如主文
。
中    華    民    國    99    年    2     月    23    日
            刑事第十二庭  審判長法  官  康  應  龍
                                法  官  黃  家  慧
                                法  官  楊  真  明
上列正本證明與原本無異。
駕駛動力交通工具肇事致人受傷而逃逸罪部分，如不服本判決應
於收受送達後十日內向本院提出上訴書狀，其未敘述上訴理由者
，並得於提起上訴後十日內向本院補提理由書（均須按他造當事
人之人數附繕本）。
傷害罪部分，不得上訴。
                                書記官  李  淑  芬
中    華    民    國    99    年    2     月    23    日

司法院資訊處製作；財團法人民間司法改革基金會備份。
